# 交易性金融负债与应付债券的区别？

提问人：1091 时间：2011-08-10 14:53:15
请问，交易性金融负债与应付债券在实务操作过程中的本质性区别是啥？企业在银行间债券市场发行短期债券、中期票据等能否计入应付债券？如何进行正确的账务处理？

回答人：chenyiwei
交易性金融负债和应付债券（包括应付短期融资券）的最主要区别在于持有意图不同，前者的持有意图是通过短期内的买卖交易赚取差价收益；后者没有在短期内出售获利的意图，主要持有目的是为了筹集资金。所以，前者应采用公允价值进行后续计量；后者应采用摊余成本进行后续计量。 对于发行短期融资券的企业，可以在资产负债表负债方流动负债大类下增设“应付短期融资券”项目列报，也可以列报于“其他流动负债”项目中，并比照应付债券的附注披露要求披露相关信息。